臺灣高雄地方法院刑事判決　　　　　　99年度審易字第5132號
公　訴　人　臺灣高雄地方法院檢察署檢察官
被　　　告　蔣進德
上列被告因竊盜案件，經檢察官提起公訴（99年度偵字第25448
號），被告於準備程序中就被訴事實為有罪之陳述，經本院告知
簡式審判程序之旨，並聽取被告與公訴人之意見後，本院裁定進
行簡式審判程序，判決如下：
    主  文
蔣進德犯攜帶兇器毀越安全設備竊盜罪，處有期徒刑陸月，如易
科罰金，以新台幣壹仟元折算壹日。扣案之扳手、鋸子各壹支、
千斤頂壹組，均沒收。
    事  實
一、蔣進德意圖為自己不法之所有，於民國99年7 月5 日8 時30
    分許，攜帶其所有客觀上足以對於人之生命、身體、安全構
    成威脅而屬兇器之扳手1 支、鋸子1 支及千斤頂1 組等工具
    ，前往高雄市林園區（99年12月25日改制前為高雄縣林園鄉
    ）廣應村王公路439 號，以上開工具破壞上開住居所之安全
    設備鐵窗後侵入（侵入住居部分未據告訴），竊取黃進改所
    有之金門高粱酒一箱，得手後欲離去時發現警方在門口，乃
    由上開住居所之2 樓往1 樓跳下逃逸，於跳下1 樓時受傷為
    警當場查獲，並當場扣得上開扳手1 支、鋸子1 支及千斤頂
    1 組等工具。
二、案經高雄市政府警察局（改制前為高雄縣政府警察局）林園
    分局報請臺灣高雄地方法院檢察署檢察官偵查起訴。
    理  由
一、本件被告蔣進德所犯為死刑、無期徒刑、最輕本刑為3 年以
    上有期徒刑以外之罪，其於審理中，就被訴事實均為有罪之
    陳述，經告知簡式審判程序之旨，並聽取被告及檢察官之意
    見後，本院依刑事訴訟法第273 之1 第1 項規定，裁定進行
    簡式審判程序，合先敘明。
二、上開犯罪事實，業據被告蔣進德於本院審理中坦白承認，核
    與證人即被害人黃進改、證人王陳秀月於警詢中之供述大致
    相符，並有高雄縣政府警察局林園分局扣押筆錄、扣押物品
    收據、扣押物品目錄、贓物認領保管單各1 份、扣案如犯罪
    事實欄所載之工具及照片10張附卷可參，是被告之任意性自
    白核與事實相符，洵堪採為論罪科刑之依據。本案事證明確
    ，被告上開加重竊盜犯行，堪以認定，應依法論科。
三、論罪部分：
（一）按刑法第321 條第1 項第3 款之攜帶兇器竊盜罪，係以行
      為人攜帶兇器竊盜為其加重條件，此所謂兇器，其種類並
      無限制，凡客觀上足對人之生命、身體、安全構成威脅，
      具有危險性之兇器均屬之，且祇須行竊時攜帶此種具有危
      險性之兇器為已足，並不以攜帶之初有行兇之意圖為必要
      （最高法院79年臺上字第5253號判例意旨參照）。次按刑
      法第321 條第1 項第2 款規定將「門扇」、「牆垣」、「
      其他安全設備」並列，則所謂「門扇」專指門戶而言，應
      屬狹義，僅指分隔住宅或建築物內外之間之出入口大門而
      言；而所謂「其他安全設備」，指門扇牆垣以外，依通常
      觀念足認防盜之一切設備而言，如電網、門鎖以及窗戶等
      是，至於已經入大門室內之住宅或建築物內部諸門，不論
      是房間門、廚房門、通往陽台之落地鋁製玻璃門，則應認
      係「其他安全設備」，最高法院25年上字第4168號判例意
      旨，司法院（73）廳刑一字第603 號及臺灣高等法院暨所
      屬法院72年度法律座談會刑事類第28號研討結果可資參照
      ，是依上開說明，為防盜另外裝設之鐵窗、窗戶、公寓式
      房屋分隔客廳與陽台間之落地鋁玻璃門，均屬「其他安全
      設備」。
（二）查被告蔣進德所持之扳手、鋸子及千斤頂，均係具有相當
      硬度及尖銳程度之器具，且係用以破壞鐵窗，客觀上顯然
      足對人之生命、身體、安全構成威脅，具有危險性，自屬
      兇器無訛；被告又以上開工具破壞鐵窗，並自鐵窗處進入
      屋內，此舉應屬毀越安全設備。故核被告所為，係犯刑法
      第321 條第1 項第2 款、第3 款攜帶兇器毀越安全設備竊
      盜罪。起訴書漏論刑法第321 條第1 項第2 款之毀越安全
      設備竊盜罪名，惟被告此部分犯行，業於犯罪事實欄載明
      ，應予補充。又按其中毀損門扇安全設備竊盜罪，乃同法
      第354 條之毀損罪與普通竊盜罪之結合犯，上開毀損門扇
      安全設備，係犯普通竊盜罪之加重情形，已結合於所犯加
      重竊盜之罪質中，自不能於論以加重竊盜罪外，更行論以
      毀損罪（最高法院92年度台非字第6 號判決意旨參照）。
      是以，被告毀壞鐵窗之行為，應不另論罪。
四、科刑部分：
    爰審酌被告為購買毒品，竟不思以正當途逕賺取所需，反以
    攜帶兇器破壞他人安全設備之方式，侵入住宅竊取他人物品
    ，除破壞被害人對其財產權之支配權利，對被害人生命、身
    體等威脅亦大，更影響被害人居住安寧，使被害人心理造成
    恐懼，破壞社會治安甚鉅，行為實有可議之處，惟念其犯後
    坦認犯行，態度良好，且前無犯罪紀錄，此有臺灣高等法院
    被告前案紀錄表在卷足憑，素行尚佳，所竊財物已均由被害
    人領回，此有贓物認領保管單在卷足憑，並參以竊取物品價
    值，暨被告之犯罪動機、目的、手段、所生損害等一切情狀
    ，量處如主文所示之刑；復斟酌被告為國中畢業，經濟狀況
    勉持等情，併諭知如主文所示之易科罰金折算標準。
五、沒收部分：
    至扣案之扳手、鋸子各1 支、千斤頂1 組，係被告所有供犯
    本罪所用之物，業據被告供陳在卷，應依刑法第38條第1 項
    第2 款規定，宣告沒收。
據上論斷，應依刑事訴訟法第273 條之1 第1 項、第299 條第1
項前段，刑法第321 條第1 項第2 款、第3 款、第41條第1 項前
段、第38條第1 項第2 款，判決如主文。
本案經檢察官李英霆到庭執行職務。
中    華    民    國   100    年    1     月    5     日
                刑事第十庭  法  官  楊珮瑛
以上正本證明與原本無異。
如不服本判決應於收受送達後10日內向本院提出上訴書狀，並應
敘述具體理由；如未敘述上訴理由者，應於上訴期間屆滿後20日
內向本院補提理由書（均須按他造當事人之人數附繕本）「切勿
逕送上級法院」。
中    華    民    國   100    年    1     月    5     日
                             書記官   陳莉庭
附錄本判決論罪科刑法條全文
中華民國刑法第321 條第1項第2款、第3款
犯竊盜罪而有左列情形之一者，處六月以上、五年以下有期徒刑
：
二、毀越門扇、牆垣或其他安全設備而犯之者。
三、攜帶兇器而犯之者。